# 请教陈版关于同一控制下分步合并问题

提问人：abcsss 时间：2011-07-27 13:22:19
如果第二次取得股权支付的是非货币性资产，按公允价值计算的话是不是要确认资产转让损益？这好像和同一控制下合并付出对价不确认损益的原则相矛盾啊。

回答人：chenyiwei
确实比较奇怪，与同一控制下合并的基本原则存在不一致。幸好只是编书人的个人理解。

提问人：苏格兰风笛 时间：2012-01-30 18:34:36
这个贴子看了半天没看明白，我也遇到了同样的问题，集团的两个子公司A和B，A计划收购B公司100%的股权，由于B公司的股东除了集团还有其他少数股东，因此就先收了少数股东40%的股权，如果说A收购B的40%股权并不购成企业合并的话，那么这一步必须按公允价确认，这样的话由于收购价低，A公司此笔交易要确认巨大的营业外收入，那集团操纵利润简直易如反掌了，而且这也确实违背“同一控制下企业合并”的初衷啊，哪里有明确的解释呢？查了一下午了。。。

回答人：chenyiwei
由于现行准则对同一控制下企业合并的处理规定与其他方面多有不衔接的地方，所以在目前的准则框架内，这个问题恐怕难以彻底解决，矛盾将始终存在。